臺灣新竹地方法院刑事判決　　　　　　　 95年度訴字第755號
公　訴　人　臺灣新竹地方法院檢察署檢察官
被　　　告　甲○○
　　　　　　　　　　（在臺灣新竹監獄受刑中）
選任辯護人　呂翊丞律師
上列被告因違反槍砲彈藥刀械管制條例案件，經檢察官提起公訴
（95年度偵字第99號），本院判決如下：
    主  文
甲○○未經許可，持有可發射子彈具有殺傷力之改造手槍，處有
期徒刑肆年貳月，併科罰金新臺幣伍萬元，罰金如易服勞役，以
新臺幣壹仟元折算壹日。扣案仿WALTHER廠PPK/S型半自動手槍製
造換裝土造金屬槍管而成之改造手槍壹支（含彈匣壹個，槍枝管
制編號：0000000000號）沒收之。
    事  實
一、甲○○明知非經主管機關許可，不得持有可發射子彈具有殺
    傷力之改造槍枝及子彈，竟未經許可，基於持有可發射子彈
    具有殺傷力之改造槍枝及子彈之犯意，於不詳時間、地點，
    以不詳方法取得具殺傷力之仿WALTHER廠PPK/S型半自動手槍
    製造之槍枝換裝土造金屬槍管而成之改造手槍1支（含彈匣1
    個，槍枝管制編號：0000000000號），及具直徑約為8. 0mm
    土造金屬彈頭之土造子彈7顆（經實際試射後，5顆可擊發，
    認具殺傷力，餘2顆無法擊發，認不具殺傷力），並未經許
    可而持有之。嗣於民國94年12月23日晚上8時30分許，甲○○駕駛其所有之車號9733-HK號自小客車，行經新竹市○○
    路○段678號「國泰綜合醫院新竹分院」（下稱「國泰醫院」
    ）前，未熄火停車逗留路旁許久，為路過巡邏之員警辛○○
    盤查臨檢而當場查獲，並在其所駕駛之上開自小客車右前座
    腳踏墊黑色皮包內扣得上開改造手槍1支及土造子彈6顆，另
    在座椅旁手煞車之縫隙間扣得土造子彈1顆，始得悉上情。
二、案經新竹市警察局第一分局報請臺灣新竹地方法院檢察署檢
    察官偵查起訴。
    理  由
壹、程序部分：
一、按「被告以外之人於審判外之言詞或書面陳述，除法律有規
    定者外，不得作為證據」，刑事訴訟法第159條定有明文。
    而所謂法律有規定者，即包括同法第159條之1至之5所規定
    傳聞證據具有證據能力之例外情形。其中第159條之1第2項
    明定於偵查中向檢察官所為之陳述，「除顯有不可信之情況
    者外」，得為證據。所謂「顯有不可信性」，係指陳述是否
    出於供述者真意、有無違法取供情事之任意陳述信用性已否
    受確實保障而言，故應就偵查筆錄製作之原因、過程及其功
    能等加以觀察其信用性，據以判斷該傳聞證據是否無顯不可
    信之情況而例外具有證據能力，並非對其陳述內容之證明力
    如何加以論斷，二者之層次有別，不容混淆，最高法院95年
    度臺上字第6489號裁判意旨可資參考。又訊問證人、鑑定人
    時，如被告在場者，被告「得」親自詰問，詰問有不當者，
    檢察官得禁止之，刑事訴訟法第248條第1項規定甚明。查被
    告及其辯護人雖於本院行準備程序主張證人庚○○於偵查中
    之供述未經具結及證人己○○於偵查中之證述未賦予被告對
    質詰問之機會，均無證據能力云云。惟審酌證人庚○○、己○○於偵查中之證述並無證據證明係非法取得，按諸採取傳
    聞法則之目的之一在於保障被告之對質詰問權，使審判外陳
    述之證人出庭作證，以供被告行使對質詰問權，保障其訴訟
    法上之防禦權，而此一對質詰問權在偵查中應屬被告得行使
    之權利，非檢察官偵查時必須踐行之法定程序，況證人庚○○、己○○均已於本院審理時到庭具結作證，且經被告行交
    互詰問完畢，被告於訴訟上之詰問權，已受保障，而證人庚○○、己○○到庭作證時亦均未提及有於檢察官訊問時有不
    能自由陳述或受非法取證之情事，足見證人庚○○、己○○
    於偵查中之陳述內容，應係基於任意性所為無疑，而證人庚○○、己○○均一致證述被告於為警查獲後，曾打電話通知
    渠等2人等情，參以渠等證述涉及被告有無持有具有殺傷力
    之槍彈之事實，乃用以證明被告犯罪與否，是渠等證詞對被
    告犯罪事實之存否具有必要性，揆之前開說明，在證明被告
    犯罪事實存否必要的情況下，從客觀上之環境或條件等觀察
    ，證人庚○○、己○○之偵訊筆錄均有證據能力。
二、刑事訴訟法第159條之5明定：「被告以外之人於審判外之陳
    述，雖不符前四條之規定，而經當事人於審判程序同意作為
    證據，法院審酌該言詞陳述或書面陳述作成時之情況，認為
    適當者，亦得為證據。」、「當事人、代理人或辯護人於法
    院調查證據時，知有第一百五十九條第一項不得為證據之情
    形，而未於言詞辯論終結前聲明異議者，視為有前項之同意
    。」，其立法理由在於傳聞證據未經當事人之反對詰問予以
    核實，乃排斥其證據能力。惟當事人如放棄對原供述人之反
    對詰問權，於審判程序表示同意該等傳聞證據可作為證據，
    此時，法院除認該傳聞證據欠缺適當性外，自可承認其證據
    能力。又當事人、代理人或辯護人於調查證據時，知有刑事
    訴訟法第159條第1項不得為證據之情形，卻表示「對於證據
    調查無異議」、「沒有意見」等意思，而未於言詞辯論終結
    前聲明異議者，應視為已有將該等傳聞證據採為證據之同意
    ，最高法院93年度台上字第3533號、94年度台上字第2976號
    判決亦採同一見解。經查：被告及其辯護人除爭執上揭證人
    庚○○、己○○之偵訊筆錄之證據能力外，餘對證人己○○
    於警詢時之陳述，證人辛○○、丁○○、乙○○於偵訊時之
    證述等均表示不爭執證據能力等語；而本件認定事實所引用
    之本件卷內所有卷證資料（包含文書證據、物證等證據），
    並無證據證明係公務員違背法定程序所取得，又本件卷內之
    文書證據，亦無刑事訴訟法第159條之4之顯有不可信之情況
    與不得作為證據之情形，則依刑事訴訟法第159條至159條之
    5之規定，及前揭說明，本件認定事實所引用之本件卷證所
    有證據（包含文書證據、物證等證據），均有證據能力，合
    先敘明。
貳、實體部分：
一、訊據被告甲○○固坦認有於前揭時間，駕駛車號9733-HK號
    自小客車行經新竹市○○路○段678號「國泰醫院」前為警臨
    檢盤查，而在其自小客車右前座腳踏墊上之黑色皮包內扣得
    上述具殺傷力之改造手槍1支及子彈6顆，另在座椅旁手煞車
    之縫隙間扣得子彈1顆等事實，惟矢口否認有何違反槍砲彈
    藥刀械管制條例之犯行。辯稱：槍彈雖然在伊的車上查獲，
    但都不是伊的，伊是開白牌計程車的，案發當天有載到客人
    戊○○、己○○，被查獲當天晚上8點30分為警察攔檢，距
    離己○○下車不到20分鐘，被攔到之後，警察查獲槍彈時伊
    很驚慌，所以推測槍彈是己○○的，己○○到案之後，也向
    警察承認槍彈是他的，另外案發當日下午1點鐘左
    右，丁○○有向伊借車子，直到下午5點左右才歸還，還車
    時因急欲使用車輛，故未細看丁○○是否有遺留物品在車上
    ，扣案之槍彈真的不是伊的云云。辯護人則辯稱：證人己○○於警詢及第1次偵訊時（95年1月23日）均坦認扣案槍彈是
    伊放在被告車上，足見該扣案槍彈並非被告所有，證人己○○雖於嗣後翻異前詞，惟其於95年9月20日偵查時即表明不
    願意作證，此與其曾於95年1月23日偵查中經具結作證所為
    之證詞相較，應以經告知具結之義務及偽證之處罰後所為之
    證詞，較為可信，況證人於審理時證述：知道本案的嚴重性
    等語，而證人己○○與被告非親非故，實無理由亦難想像其
    願意為被告頂替刑責如此重之罪，應係己○○自認法網恢恢
    、疏而不漏，始會出面向警方投案，其於95年9月20日及本
    院審理時所為之陳述，均屬為己脫罪之詞，不足採信。又證
    人即警員辛○○於本院審理時證稱：在警局並未讓被告與證
    人己○○有說話的機會，是被告與己○○亦無串供之可能，
    而扣案槍彈經送鑑定後，並無被告之指紋，更可確認扣案槍
    彈並非被告所有等語。
二、經查：
(一)、證人己○○於警詢時供稱：「我原本是坐甲○○的車子，到
    了新竹市火車站時，我因為身體不舒服就先下車離開，所以
    槍枝就寄放在他車上。」、「我下車想找西藥房買藥吃，沒
    有告訴他何時取回槍枝，我只有叫他先離開。」等語（見臺
    灣新竹地方法院檢察署95年度偵字第99號偵查卷第16頁反面
    、第17頁），及95年1月23日偵查時證稱：「甲○○是白牌
    計程車司機，我自竹北叫他車子要返回新竹，到了新竹火車
    站我因不舒服，頭痛，我就叫他停在中華路路邊我去藥局買
    藥，回來時就發現他被警察抓走，我看到警察就跑了，第2
    天警察就通知我去說明。」、「（你交槍枝、子彈給他時有
    用何外袋包裝？）黑色手提包。」、「（子彈有無掉出來？
    ）我不知道。」、「（你上車之後將黑色手提包放在何處？
    ）我丟在駕駛座後方乘客座腳踏處。」、「（你是坐在車上
    何位置？）後座。」、「（你在何處上車？）竹北火車站，
    我自己1人上車，我一上車就告訴甲○○要到香山箱根汽車
    旅館。」、「（你如何叫甲○○的車？）打電話給他。」、
    「（有無給付車資？）有，但忘了多少錢，是用喊價的。」
    、「（你上車時有無其他人下車？）沒有。」、「（你在新
    竹火車站附近中華路下車時，有無叫甲○○等你？）有，我
    告訴他我要下車買藥。」、「（你上車後是否看到1個藍色
    絨布包？）沒有，我坐在後座。」等語（見上開偵查卷第77
    、80頁），與被告警、偵訊時所為之供述互核以觀，被告於
    警詢時供稱：「己○○原本是坐我的車子，在94年12月23日
    下午7時許我送他到新竹市火車站，他把改造槍枝留在車上
    他就下車了。」等語（見上開偵查卷第10頁），並於94年12
    月24日偵訊時供稱：「己○○於94年12月23日晚上7、8點在
    新竹火車站下車，他下車時，沒有把槍枝帶走，槍枝擺在我
    旁邊座位椅子下面。」等語（見上開偵查卷第59、60頁），
    及於95年1月23日偵訊時供稱：「（車上查扣改造手槍1 支
    、子彈7發及安非他命、海洛因是否是你所有？）不是，因
    為我跑白牌計程車，我當天晚上6點多自湖口載戊○○到新
    豐下車，之後己○○自新豐上車，說要到新竹，到了市區新
    竹火車站他就下車，他說人不舒服說要下車，他下車後我就
    將車子開走，開到中華路，我覺得很累就在路邊休息，後來
    警察就來盤查。」、「己○○下車時告訴我包包留在車上，
    他說人不舒服不方便帶下車。」、「（他們坐車有無給你車
    資？）有，他們一起算新臺幣350元，是己○○給我的。」
    、「（他們分別在何處上車？）戊○○在湖口縱貫路上車，
    在新豐明新工專附近下車，他下車後己○○在同一處上車，
    己○○在新竹市火車站附近下車。」、「（己○○有無叫車
    ？）沒有。是戊○○在明新工專下車後，才知道己○○在那
    裡上車。」、「（戊○○、己○○上車後坐在哪裡？）2 人
    都坐在前面副駕駛座。」等語（見上開偵查卷第78、79、81
    頁），是證人己○○於警詢及第1次偵查時固坦承扣案槍彈
    係伊寄放在被告車上等情，惟關於上、下車地點、乘坐之位
    置、槍彈放置處及車資給付情形等於案情重要之點，均與被
    告所為之供述不相符合，是證人己○○於警詢及檢察官初訊
    時自白其持有本案扣案之具殺傷力改造手槍、子彈之事實，
    憑信性即屬可疑，自難作為對被告有利之認定。
(二)、又證人己○○嗣後於檢察官95年9月20日偵訊時供述：「（
    94年12月23日甲○○在新竹市○○路○段678號前被警查獲槍
    、彈是否知道？）知道，甲○○告訴我手槍是丁○○的我去
    載丁○○，結果他在派出所門口跑掉。」、「（為何隔天你
    承認手槍是你的？）因為甲○○是我女友庚○○的舅舅，我
    想要出來幫他頂罪。」、「（為何94年12月24日到派出所承
    認手槍、子彈是你的？）因為找不到丁○○，所以我只好出
    來頂，所以手槍、子彈都不是我的。」等語（見上開偵查卷
    第150、151頁），並於本院審理時具結證述：94年12月23
    日晚上與庚○○接到電話說被告在警察局，與庚○○到了警
    察局之後有看到被告，就問被告發生什麼事，被告說在車上
    被搜出槍跟毒品，伊問被告為什麼有槍，被告說去找丁○○
    ，槍是丁○○的，伊就直接帶庚○○去找丁○○，而且把丁○○載去警察局，結果到警察局門口丁○○就跑掉了，被告
    希望伊再去找找看，因為被告外面還有一些事情要處理，最
    後沒有找到丁○○，伊就跟警察說槍是伊的，當天並沒有搭
    乘被告所駕駛之自小客車，一直跟庚○○在一起，在警察局
    時有看到旁邊放1個黑色包包，伊問警察槍彈是哪裡搜到的
    ，警察說是在車後有1個黑色包包裝著，決定頂替被告之後
    ，有跟被告討論筆錄內容，利用夜間不偵訊，送東西給被告
    吃的時候討論，第1次警訊及第1次偵訊筆錄是與被告套好的
    供述內容，因為作筆錄的時候聽到警察說東西是在車後座找
    到，所以才說坐在後座等語（見本院卷85至90頁），證人即
    查獲本案之新竹市警察局第一分局西門派出所警員辛○○於
    偵查中確曾證述：本案黑色手提包是在車輛後座所查獲等語
    （見上開偵查卷第101頁），嗣後於95年9月20日偵訊時才更
    正本案查獲槍彈之位置係在副駕駛座之情（見上開偵查卷第
    149頁），而本案槍彈查獲地點確係被告所駕自小客車右前
    座腳踏墊上一節，有現場查獲照片8幀附卷可稽（見上開偵
    查卷第23至26頁），設若扣案槍彈果為證人己○○遺留在被
    告車上，其既已自行到案，向警察陳述持有扣案槍彈之犯罪
    事實，理應對於槍彈放置之位置十分清楚，關此重要之點，
    證人己○○竟為悖於事實之陳述，實匪夷所思？是被告辯稱
    ，扣案槍彈係證人己○○所有，實難採信。
(三)、再證人辛○○於本院行交互詰問時具結證述：「（從你查獲
    甲○○到幫甲○○製作第2次筆錄這段時間，你自己是否都
    一直待在派出所？）沒有，我下班到樓上睡覺。」、「（你
    幾點下班？）約凌晨2、3點才離開辦公室，我的勤務是到12
    點。」、「（查獲隔天24日早上幾點進辦公室？）忘記了。
    」、「（甲○○的筆錄是早上10點半開始做的，請你回想你
    什麼時候進辦公室的？）約前1個半小時，是9點左右。」、
    「（你進辦公室以前，你是否可以確認他們2人（指被告與
    證人己○○）有接觸？）不確定，我離開後就是委託值班的
    人員注意一下。」、「（查獲當時甲○○就表明槍不是他的
    ，但沒有說是誰的，一直到偵訊時才說是己○○的，意思是
    指到隔天早上做筆錄時才說是己○○的？）是的。」、「（
    案發當天是否只有查到甲○○這件案件？）隔了1個小時又
    查到1件槍砲案件，因為我帶甲○○回派出所後，隔了1個小
    時後有人跑到派出所說經國路有人要交易槍枝，我就立即和
    同事出去抓人，後來我把人帶回來之後，因為我還有甲○○
    的案子要處理，就由另外1個同事來處理經國路的槍枝案件
    。」、「（當天晚上抓到2件？）是的。」等語（見本院卷
    第94頁反面、95頁），對照本案被告係於94年12月23日晚上
    8 時30分許為警查獲，第1次警詢筆錄於同日晚上9時許製作
    ，斯時被告並未提及扣案槍彈為己○○所有，而第2次警詢
    筆錄遲至翌日（即94年12月24日）上午10時30分許始行製作
    ，證人己○○於94年12月24日上午11時30分許自行到案，同
    日下午1時許起開始製作筆錄等情觀之，證人辛○○於查獲
    被告將其帶回派出所後，隨即與同事外出查案，當日服勤時
    間至晚上12時許，24日凌晨離開派出所後，於同日上午9時
    許才進辦公室為被告製作筆錄，期間有近12小時的時間，證
    人辛○○並未嚴格看管被告禁止其與外界聯繫接觸之機會，
    復參以被告之女友林靜怡甫於94年12月21日上午8時許，在
    被告住處竊取新臺幣170,000元及行動電話1支（林靜怡竊盜
    部分，經本院以95年度竹簡字第1097號刑事簡易判決判處有
    期徒刑6月確定），被告知悉後多所尋找均無所獲，心理勢
    必十分著急，是94年12月23日為警查獲扣留，因槍砲案件為
    重罪，衡以常情，被告因急欲尋找林靜怡解決被竊財物一事
    ，亟需免於為警方移送甚至羈押，是證人己○○證稱其與被
    告利用夜間不得訊問之法定障礙時間，與被告相互串供等情
    ，應非虛妄，另佐以持有槍彈為法定本刑3年以上、10年以
    下有期徒刑之重罪，證人己○○以非現行犯身分竟自行至警
    局承認槍彈為其所有，亦有違常理，益徵證人己○○於本院
    審理時證述：警詢及第1次偵查時所製作之筆錄，係決定頂
    替被告後與被告討論所為之供述，與事實不符等語，堪可採
    信，證人己○○並因本案涉犯頂替罪責，已經本院以95年度
    竹簡字第1223號刑事簡易判決判處有期徒刑4月，減為有期
    徒刑2月確定，此經本院依職權調取上開刑事卷宗核閱無訛
    。
(四)、被告於本院準備程序時辯稱：案發當日只有載到戊○○、己○○，約下午5點多開始營業，營業前，有清理車內，扣案
    槍彈是己○○所遺留的云云（見本院卷第34頁反面），嗣於
    96年6月21日本院審理時改稱：案發當天丁○○有向其借車
    ，拖到下午5點多才還，沒有時間檢查車子云云（見本院第
    123頁反面），前後供詞已有矛盾，並為證人丁○○於本院
    審理時當庭否認，證述：當天下午沒有找被告，也沒有向他
    借車子等語（見本院卷第124頁），且本件為法定本刑3年以
    上、10年以下有期徒刑之重罪，被告既否認扣案槍彈為其所
    有，倘丁○○當日曾向被告借車，如此重要之點，何以自本
    案查獲時之94年12月23日起至96年6月21日止，近1年半的時
    間，歷經多次偵、審開庭，被告均未有隻字片語提及丁○○
    曾於案發當日借過車？又當本院進一步向被告確認丁○○交
    槍之時間，被告先答以之前放很久，伊也忘記拿下車云云，
    後改稱：約半個月或1個月云云，復又辯稱：哪時候帶上車
    伊並不清楚，只是有看過云云（見本院卷第124頁反面），
    被告既為白牌計程車司機，平日以載客為業，理應每隔一段
    時間清理車內環境，倘丁○○在其車上遺留扣案槍彈已有相
    當時日，以槍彈為違禁物，未經許可不得任意持有之性質，
    被告發現槍彈後，豈有任令其留置車內增加為乘客發覺或警
    員查獲之風險，且案發前半個月至1個月，丁○○在臺灣新
    竹監獄執行，此有臺灣高等法院在監在押全國紀錄表1紙存
    卷可查，當無可能交付或展示槍枝，被告所辯，再再均與情
    理不符，不足採信。
(五)、另證人庚○○雖於偵查中供稱：被告說槍是「大雄」丁○○
    的，乙○○也知道云云（見上開偵查卷第118頁），復於本
    院審理時具結證稱：槍不是被告也不是己○○的，丁○○之
    弟丙○○也說槍是丁○○放在被告的車上云云（見本院卷第
    79頁反面、81頁反面），惟此節已為證人丙○○所否認，證
    述：庚○○沒有找過伊問槍的事情等語（見本院卷第120 頁
    反面、121頁），證人乙○○於偵查中亦證述：沒有看到丁○○交給被告手槍，是被告告訴伊槍是丁○○拿給他的等語
    （見偵查卷第125頁），是證人庚○○、乙○○均未親眼見
    聞丁○○曾交付扣案槍枝予被告，證人丙○○亦未曾告以證
    人庚○○有關槍枝一事，另衡以證人庚○○與被告係甥舅關
    係，於被告為警查獲後第一時間即到派出所表示關切，其所
    為證言有偏頗迴護、避重就輕之虞，尚難作為對被告有利之
    認定。
(六)、末查，本案經警於94年12月23日晚上8時30分許，在新竹市
    ○○路○段678號「國泰醫院」前，在被告所駕駛之車號9733
    -HK號自小客車右前座腳踏墊上黑色皮包內查獲改造槍枝1支
    及土造子彈6顆，另在座椅旁手煞車之縫隙間查獲土造子彈1
    顆之事實，有搜索扣押筆錄、扣押物品目錄表、現場照片、
    搜索經過及結果陳報書及現場照片19幀等附卷可稽（見上開
    偵查卷第18至32頁）。而扣案槍彈經送內政部警政署刑事警
    察局鑑定結果為：改造手槍1支（槍枝管制編號：000000000
     0號），認係由仿WALTHER廠PPK/S型半自動手槍製造之槍枝
    ，換裝土造金屬槍管、土造金屬撞針、土造金屬板機、土造
    金屬保險鈕而成之改造手槍，機械性能良好，可供擊發適用
    子彈，認具殺傷力；送鑑子彈7顆，認均係具直徑約8.0mm土
    造金屬彈頭之土造子彈，全數實際試射後，有5顆可擊發，
    認具殺傷力，餘2顆無法擊發，認不具殺傷力等情，有該局
    95年1月26日刑鑑字第0940199826號槍彈鑑定書及該局95年9
    月14日刑鑑字第0950130971號函在卷為憑（見上開偵查卷第
    89至91頁、本院卷第57頁）。足認扣案槍枝1支及土造子彈5
    顆均具有殺傷力。綜核上情，本案事證明確，被告犯行堪以
    認定，應予依法論科。
、論罪科刑部分：
一、新舊法比較及非屬法律變更之說明：
(一)、被告行為後，刑法於94年2月2日修正公布，並於95年7月1日
    施行。按行為後法律有變更者，適用行為時之法律，但行為
    後之法律有利於行為人者，適用最有利於行為人之法律，現
    行刑法第2條第1項定有明文。此規定乃與刑法第1條罪刑法
    定主義契合，而貫徹法律禁止溯及既往原則，係規範行為後
    法律變更所生新舊法律比較適用之準據法，是刑法第2條本
    身雖經修正，但刑法第2條既屬適用法律之準據法，本身尚
    無比較新舊法之問題，應一律適用裁判時之現行刑法第2條
    規定以決定適用之刑罰法律。又刑法修正之比較新舊法，應
    就罪刑有關之共犯、未遂犯、想像競合犯、牽連犯、連續犯
    、結合犯，以及累犯加重、自首減輕暨其他法定加減原因（
    如身分加減）與加減例等一切情形，綜其全部罪刑之結果而
    為比較（最高法院95年5月23日95年度第八次刑事庭會議決
    議參照）。經查：
１、按刑法第33條業於94年2 月2 日修正公布，依刑法施行法第
    10條之1 規定，已於本件被告行為後之95年7 月1 日生效施
    行。依被告行為時即修正前刑法第33條第5款規定，罰金最
    低額為銀元一元，惟修正後刑法第33條第5款就罰金刑規定
    為「新臺幣一千元以上，以百元計算之」，是修正後罰金刑
    最高額上限雖無變更，惟最低額下限則提高為新臺幣一千元
    。經比較新舊法，以適用被告行為時之舊法，較裁判時之新
    法有利於被告。
２、又被告行為後，刑法第55條關於想像競合犯之規定亦於同上
    時間修正及施行，比較修正施行前後規定要件並無何差異，
    僅修正施行後之規定限制從一重處斷之宣告刑不得科以較輕
    罪名所定最輕本刑以下之刑，惟修正後科刑之限制，僅為法
    理之明文化，核應非屬法律之變更，自無新舊法比較之問題
    ，應逕以裁判時法論處。
３、再按修正前刑法第42條第2項前段規定：「易服勞役以一元
    以上三元以下折算一日」。又依據修正前罰金罰鍰提高標準
    條例第2條前段規定，就原定數額提高為一百倍折算一日，
    則本件被告行為時之易服勞役折算標準，應以銀元三百元折
    算一日，即新臺幣九百元折算一日；惟修正公布施行之刑法
    第42條第3項前段規定：「易服勞役以新臺幣一千元、二千
    元或三千元折算一日」，經比較上述修正前後易服勞役折算
    標準，應以修正後規定較有利於被告。
４、綜合上開各條文修正前、後比較，及依前開最高法院決議、
    刑法第2條第1項前段、後段規定之「從舊、從輕」原則，修
    正後之規定並非較有利於被告，爰依刑法第2條第1項前段規
    定，適用行為時即修正前之刑法，對被告較為有利。
二、核被告甲○○所為，係犯槍砲彈藥刀械管制條例第8條第4項
    之未經許可持有可發射子彈具有殺傷力之槍枝罪及同條例第
    12條第4項之未經許可持有子彈罪。被告以一持有行為同時
    觸犯前開2罪名，為想像競合犯，應從一重之持有槍枝罪處
    斷。爰審酌具有殺傷力之改造槍枝及子彈均係屬高度危險之
    物品，非經主管機關許可，當不得擅自持有，被告漠視法令
    ，非法持有槍枝、子彈，危害社會治安，且犯後未能坦承犯
    行，飾詞狡辯，態度不佳，耗費司法資源至鉅，惟念及其持
    有之槍彈非多，亦未持以從事其他不法行為，兼衡其犯罪動
    機、目的、手段、生活狀況、智識程度等一切情狀，量處如
    主文所示之刑，罰金部分，依刑法第2條第1項後段規定，應
    適用修正後之刑法第42條第3項前項規定，定其易服勞役之
    折算標準。
三、末按，從刑附屬於主刑，除有特別規定外，依主刑所適用之
    法律，此有最高法院95年第8次刑事庭會議決議可參。沒收
    乃從刑種類之一，本案之主刑既適用修正前刑法之相關規定
    ，則沒收自亦應適用修正前刑法有關沒收之規定。查扣案仿
    WALTHER廠PPK/S型半自動手槍製造換裝土造金屬槍管而成之
    改造手槍1支（含彈匣1個，槍枝管制編號：0000000000號）
    ，具有殺傷力，屬違禁物，應依修正前刑法第38條第1項第1
    款之規定宣告沒收；至扣案土造子彈7顆，其中5顆經內政部
    警政署刑事警察局鑑驗試射，已經實際擊發而僅餘彈殼、彈
    頭，另2顆因實際試射鑑定，無法擊發，而不具殺傷力，均
    不具子彈違禁物之性質，故無庸為沒收之諭知，附此敘明。
據上論斷，應依刑事訴訟法第299條第1項前段，槍砲彈藥刀械管
制條例第8條第4項、第12條第4項，刑法第2條第1項前段、第11
條前段、第55條、第42條第3項前段、修正前第38條第1項第1款
，判決如主文。
本案經檢察官葉乃瑋到庭執行職務。
中　　華　　民　　國　　96　　年　　10　　月　　26　　日
                  刑事第五庭審判長法　官  吳靜怡
                                  法  官  楊麗文
                                  法  官  蔡欣怡
以上正本證明與原本無異。
如不服本判決應於收受本判決後十日內向本院提出上訴書狀，其
未敘述上訴理由者，並得於提起上訴後十日內向本院補提理由書
狀（均須按他造當事人之人數附繕本）「切勿逕送上級法院」
。
中　　華　　民　　國　　96　　年　　10　　月　　26　　日
                                   書記官  劉怡芳
附錄本件論罪科刑法條：
槍砲彈藥刀械管制條例第8條第4 項
未經許可，持有、寄藏或意圖販賣而陳列第一項所列槍枝者，處
三年以上十年以下有期徒刑，併科新臺幣七百萬元以下罰金。
槍砲彈藥刀械管制條例第12條第4項
未經許可，持有、寄藏或意圖販賣而陳列子彈者，處五年以下有
期徒刑，併科新臺幣三百萬元以下罰金。
